【裁判字號】    99,簡上,114
【裁判日期】    990907
【裁判案由】    詐欺
【裁判全文】
臺灣新竹地方法院刑事判決             99年度簡上字第114號
上  訴  人
即  被  告  甲○○
上列被告因詐欺案件，不服本院竹北簡易庭民國99年6 月7 日99
年度竹北簡字第215 號簡易判決（聲請簡易判決處刑書案號：99
年度偵字第2236號），提起上訴，本院管轄之第二審合議庭，判
決如下：
    主  文
上訴駁回。
甲○○緩刑貳年，甲○○應給付乙○○新台幣壹萬伍仟元，給付
方法：自民國九十九年九月三十日起至同年十一月三十日止，按
月於每月末日前各給付新台幣伍仟元，如有一期不履行，視為全
部到期。
    事實及理由
一、本案經本院審理結果，認原審以被告甲○○係犯刑法第30條
    第1 項前段、第339 條第1 項之幫助詐欺取財罪，並審酌被
    告明知近來國內多有詐欺集團犯案，均係借用人頭帳戶以作
    為收受不法所得款項之手段，竟仍輕率提供帳戶之存摺、提
    款卡連同密碼，足以助長犯罪集團惡行，實際上亦已使被害
    人簡榮欲受詐騙而受有損害，並審酌被告其犯案動機、目的
    、手段及智識程度等一切情狀，而依刑事訴訟法第449 條第
    1 項前段、第3 項，刑法第30條第2 項、第339 條第1 項、
    第41條第1 項前段，刑法施行法第1 條之1 第1 項、第2 項
    前段，逕以簡易判決量處被告有期徒刑3 月，並諭知如易科
    罰金，以新台幣1000元折算1 日，其認事用法，均無違誤，
    量刑亦屬妥適。被告上訴意旨初否認犯罪，嗣於本院審理中
    坦承犯罪，然主張原審量刑過重，請求本院撤銷改判，為無
    理由，應予駁回。並引用原審判決所載之事實、證據及理由
    （如附件）。
二、惟另被告請求本院給予緩刑自新機會部分，經查：被告前未
    曾因任何犯罪受有期徒刑以上刑之宣告，有臺灣高等法院被
    告全國前案紀錄表在卷可參，顯見被告素行良好，本次應係
    經濟困頓一時失慮方才罹犯刑典；另被告於偵查中雖否認犯
    罪，然於本院審理中業已坦承犯行，態度良好，可知確有悔
    意，且於本院審理中經本院協調，願意按月分期賠償被害人
    乙○○新台幣2 萬元而達成和解，迄今業已給付乙○○第一
    期款項新台幣5 仟元，有本院審理筆錄、被告提出之匯款單
    在卷可稽，本院認被告經此偵、審程序之教訓後，應能知所
    警惕，而無再犯之虞，上開所宣告之刑應以暫不執行為適當
    ，爰併予宣告緩刑2 年，以啟自新；另為保障被害人乙○○
    之權益，促使被告於緩刑期內遵期履行上開分期付款義務，
    爰依刑法第74條第2 項第3 款定被告緩刑期內應履行之負擔
    （按：依刑法第75條之1 第1 項第4 款規定，被告倘違反上
    開負擔情節重大者，被害人得請求執行檢察官聲請本院撤銷
    被告之緩刑宣告）。
三、據上論斷，應依刑事訴訟法第455 條之1 第1 項、第3 項、
    第37 3條、第368 條，刑法第74條第1 項第1 款、第2 項第
    3 款，判決如主文。
四、本案經檢察官李秋梅到庭執行職務。
中    華    民     國    99    年    9     月    7    日
                  刑事第一庭  審判長法  官  陳健順
                                    法  官  林哲瑜
                                    法  官  蔡川富
以上正本證明與原本無異。
不得上訴。
中    華    民     國    99    年    9     月    7    日
                                    書記官  朱苑禎
中華民國刑法第30條
幫助他人實行犯罪行為者，為幫助犯。雖他人不知幫助之情者，
亦同。
幫助犯之處罰，得按正犯之刑減輕之。
中華民國刑法第339條
意圖為自己或第三人不法之所有，以詐術使人將本人或第三人之
物交付者，處5 年以下有期徒刑、拘役或科或併科1 千元以下罰
金。
以前項方法得財產上不法之利益或使第三人得之者，亦同。
前二項之未遂犯罰之。

司法院資訊處製作；財團法人民間司法改革基金會備份。
